臺灣高等法院臺南分院刑事判決　　　　九十一年度上訴字第七四號　Ａ
　　　上　訴　人
　　　即　被　告　戊　○　○
右上訴人等因妨害自由等案件，不服臺灣嘉義地方法院九十一年度上訴字第七○四號
中華民國九十一年四月二十六日第一審判決（起訴案號：臺灣嘉義地方法院檢察署九
十年度偵字第七八一○號），提起上訴，本院判決如左：
      主      文
上訴駁回。
戊○○、乙○○、甲○○均緩刑參年。
      事      實
一、戊○○、乙○○、甲○○於民國（下同）九十年十月十五日晚間九時三十分許，
    與丙○○在嘉義市西區保安里北社尾二三三號玩牌時，因丙○○之男友丁○○到
    該處找丙○○返家發生齟齬，丁○○竟掀翻其等玩牌之桌椅，戊○○、乙○○、
    甲○○三人遂基於共同傷害他人身體之犯意，由乙○○以持椅子（未扣案）毆擊
    ，甲○○及戊○○以徒手毆打等方式傷害丁○○，致丁○○受有頭部外傷、顏面
    、頸部外傷、多處擦挫傷、左背部擦挫傷等傷勢。
二、案經丁○○訴由嘉義市警察局第一分局報請臺灣嘉義地方法院檢察署檢察官偵查
    起訴。
      理      由
一、訊之上訴人即被告戊○○、乙○○、甲○○於本院審理時固均坦認有前開毆打告
    訴人丁○○乙節，惟被告乙○○並以：伊等係互毆的等語，及被告甲○○亦以：
    伊等係一時衝動，互相拉扯等語置辯。經查：
    (一)前揭事實，業據告訴人丁○○指訴綦詳（見警卷第七頁至第九頁、原卷第二七
      頁），並經在場之目擊證人丙○○於警訊中及原審審理時到庭結證屬實（見警
      卷第十三至第十四頁、原審卷第二二頁至第三十頁）。又告訴人於九十年十月
      十五日晚上十時十分許，確因受有頭部外傷、顏面、頸部外傷，多處擦挫傷、
      左背部擦挫傷等傷害而前往急診治療之事實，亦有財團法人嘉義基督教醫院九
      十年十月十五日診斷證明書（見警卷第二十頁），及照片三幀（見原卷第六十
      頁）附卷足資佐證，而依告訴人受傷情形以觀，確應為毆打所致之傷害無疑，
      則被告等前開傷害告訴人之行為，應為真實。
    (二)另證人莊錦耳於原審法院審理時雖曾證述：伊未看到被告三人打告訴人云云，
      然其亦稱：渠於丙○○出去後，就跟著出去，並未看到發生何事等語（見原審
      卷第四八頁至第五五頁），則證人莊錦耳既未在場，自難以證人莊錦耳之前開
      所證，作為對被告等有利之認定。再證人黃淑卿雖於原審證稱：渠未看到被告
      打告訴人云云，然其亦證述：本件發生傷害事故之現場，乃嘉義市西區保安里
      北社尾二三三號，為被告乙○○之母何洪秀蓮經營營業之處所，渠在此工作，
      被告戊○○、甲○○是裡面的朋友等語（見原審卷第六九頁至第七三頁、第八
      四頁至第八六頁），則證人黃淑卿既與被告等有情誼關係，衡之常情，即難免
      出於迴護之情，而為避重就輕之詞，亦難以其所證為有利被告等之認定。
      本件事證明確，被告等犯行，均堪予認定，所辯互毆或互相拉扯，核係避重就
      輕之詞，不足採信，應依法論科。
二、核被告乙○○、甲○○、戊○○所為，均係犯刑法第二百七十七條第一項之傷害
    罪，又被告三人間，有犯意聯絡及行為分擔，為共同正犯。至被告乙○○持以毆
    打告訴人之椅子，因未扣案，復無證據證明係屬被告所有，亦非違禁物，不另為
    沒收之諭知。原審法院適用刑法第二十八條、第二百七十七條第一項、第四十一
    條第一項前段，罰金罰鍰提高標準條例第一條前段、第二條之規定，並審酌被告
    等均無前科，品性雖稱良好，然僅因細故即共同毆打告訴人成傷之犯罪動機、目
    的、方法，及犯後仍飾詞圖卸，毫無悔意等一切情狀，各處有期徒刑四月，並均
    諭知易科罰金之折算標準。經核原判決認事用法，均無不合，量刑亦屬適當。被
    告上訴意旨，僅空言請求減輕刑責等語，指摘原判決不當，即無理由，應予駁回
    。
    然查：被告等前均未曾受有期徒刑以上刑之宣告，有臺灣高等法院被告全國前案
    紀錄表在卷可查，其等因一時失慮，偶罹刑典，且嗣於本院審理時，均坦認前開
    傷害犯行，亦已與告訴人達成和解，依和解內容告訴人表示不再追究被告等之民
    、刑事責任，懇請法官從輕量刑，給予被告等自新機會等語，有該和解書在卷可
    查，則告訴人既已有寬宥之情，被告等亦顯有悔意，可認被告等歷此刑之宣告後
    ，應知所警惕，無再犯之虞，本院認宣告之刑以暫不執行為適當，爰宣告緩刑參
    年，以勵來茲。
據上論斷，應依刑事訴訟法第三百六十八條、刑法第七十四條第一款，判決如主文。
本案經檢察官曾銘芳到庭執行職務。
中    華    民    國      九十一      年      七      月      十        日
                                  臺灣高等法院臺南分院刑事第三庭
                                      審判長法官  黃    崑    宗
                                            法官  莊    俊    華
                                            法官  林    勝    木
右正本證明與原本無異。
如不服本判決，應於判決送達後十日內向本院提出上訴狀，其未敘述理由者並應於提
出上訴狀後十日內向本院補提理由書（應附繕本)。
                                      法院書記官  吳    秋    賢
中    華    民    國      九十一      年      七      月      十一      日
附錄本判決論罪法條全文：
刑法第二百七十七條第一項
傷害人之身體或健康者，處三年以下有期徒刑、拘役或一千元以下罰金。
